最高法院刑事判決　　　　　　九十四年度台上字第五七０八號
　　上　 訴 　人　金滿堂建設股份有限公司
　　兼上列負責人　陳明吉
　　被　　　　告　甲○○
　　　　　　　　　　　　　2
上列上訴人等因陳明吉自訴被告偽造文書等罪案件，不服台灣高
等法院高雄分院中華民國九十二年二月二十四日第二審判決（九
十一年度上訴字第二０六三號，自訴案號：台灣高雄地方法院九
十一年度自字第二０五號），提起上訴，本院判決如下：
    主  文
上訴駁回。
    理  由
按刑事訴訟法第三百七十七條規定：上訴於第三審法院，非以判
決違背法令為理由不得為之，是提起第三審上訴，應以原判決違
背法令為理由，係屬法定要件，如果上訴理由狀並未依據卷內訴
訟資料具體指摘原判決不適用何種法則或如何適用不當，或所指
摘原判決違法情事顯與法律規定得為第三審上訴理由之違法情形
不相適合時，均應認其上訴為違背法律上之程式，予以駁回。本
件原判決關於上訴人陳明吉自訴被告甲○○偽造私文書部分，撤
銷第一審諭知被告無罪之判決，改判仍諭知被告無罪，已說明其
所憑之證據及認定之理由，從形式上觀察，原判決並無違背法令
之情形。上訴人陳明吉之上訴意旨略稱：陳明吉於原審已明甲
○○已於民國八十七年八月二十日取得土地證，於翌（二十一）
日偽造請示單；然原審未經查明，竟謂：「被告於八十七年八月
二十日應尚未取得系爭土地之土地使用權證，否則被告無須於隔
日再以請示單請求靈山縣土地管理局將土地使用權證發放於被告
」，原判決顯違經驗法則等語。惟上開上訴意旨係就原判決已詳
予說明之事項，再為事實上之爭執，且未依據卷內資料，具體指
摘原判決究係如何違背法令，自非適法之上訴理由。應認其上訴
為違背法律上之程式，予以駁回。又刑事訴訟法第三百七十六條
所列各罪之案件，經第二審判決者，不得上訴於第三審法院，為
該法條所明定。本件上訴人陳明吉自訴被告背信罪部分（刑法第
三百四十二條第一項），屬刑事訴訟法第三百七十六條第五款之
案件，既經第二審判決，自不得上訴於第三審法院，上訴人猶提
起上訴，顯為法所不許，此部分亦應駁回。復按當事人對於下級
法院之判決，始有提起上訴之權，刑事訴訟法第三百四十四條第
一項定有明文。經查本件上訴人金滿堂建設股份有限公司並非本
件之當事人，竟提起本件上訴，自非合法之上訴，併予駁回。
據上論結，應依刑事訴訟法第三百九十五條前段，判決如主文。
中　　華　　民　　國　九十四　年　　十　　月   十四 　日
                      最高法院刑事第一庭
                          審判長法官  施　文　仁
                                法官  林　永　茂
                                法官  蕭　仰　歸
                                法官  賴　忠　星
                                法官  呂　永　福
      本件正本證明與原本無異
                                      書  記  官
中　　華　　民　　國　九十四　年　　十　　月　 二十 　日
                                                      Ｅ
